---
title: 'TD4: Problème du collecteur de coupon'
author: "DUNAND Quentin, GATTAZ Rémi"
date: "23 Octobre 2015"
output:
  html_document:
    toc: true
    toc_depth: 2
    number_sections: no
---

---------
# Exercice 1 : Panini tout seul

## Question 1
Puisque le tirage est uniforme et que chaque paquet contient ``k`` stickers, le nombre de paquet nécessaire, en moyenne, pour compléter la collection complète de 100 stickers est de 

## Question 2 : Modélisation du problème

```{r}
panini_seul = function(nStickers, kParPaquet){
  wPossede = rep(0, nStickers)
  wNbTirages = 0;
  
  while(min(wPossede) < 1){
    # Effectue un tirage de kParPaquet élements parmis nStickers
    wTirage = sample.int(nStickers, kParPaquet);
    wNbTirages = wNbTirages + 1;
    
    # Ajout du tirage à All
    for(wElement in wTirage){
      wPossede[wElement] = wPossede[wElement] + 1;
    }
  }
  wNbTirages;
}
```

## Question 3-4 :
```{r}
nbSimu = 5;
n = 100;
for(k in 1:5){
  tirages = c();
  i = 0;
  while(i < nbSimu){
    tirages[i] = panini_seul(n,k);
    i = i  + 1;
  }
  hist(tirages, breaks=30, main=paste('k =', k));
  print(summary(tirages));
}
```

Avec 100 simulations à chaque fois, aucune tendance ne semble se dégager de façon évidente. On peut cependant remarquer une tendance en augmentant ce nombre. 

## Question 5 :
Le résultat dépent de k. Lorsque k augmente, le nombre de paquet à acheté diminue beaucoup. Il semblerait aussi que la moyenne se rapproche alors de la médiane.

# Exercice 2 : Panini à plusieurs

## Question 1 :
Pour répondre à ce problème, nous devons adapter légèrement notre fonction panini seul pour retourner en plus du nombre de tirages, toutes les valeurs tirés.
```{r}
panini_seul_2 = function(nStickers, kParPaquet, possede=rep(0, nStickers)){
  wNbTirages = 0;
  while(min(possede) < 1){
    # Effectue un tirage de kParPaquet élements parmis nStickers
    wTirage = sample.int(nStickers, kParPaquet);
    wNbTirages = wNbTirages + 1;
    
    # Ajout du tirage à All
    for(wElement in wTirage){
      possede[wElement] = possede[wElement] + 1;
    }
  }
  c(wNbTirages, possede);
}
```

```{r}
panini_plusieurs = function(nStickers, kParPaquet, nAlbums){
  wNbTirages =  c();
  wPossede = rep(0, nStickers);
  i = 0;
  while(i < nAlbums + 1){
    i = i + 1;
    wRes = panini_seul_2(nStickers, kParPaquet, wPossede);
    wNbTirages[i] = wRes[1];
    wPossede = wRes[2:length(wRes)];
    # Faire un -1 sur tous les éléments de possede
    wPossede = wPossede - 1;
  }
  wNbTirages;
}
```

## Question 2 :
```{r}
vect = panini_plusieurs(100, 5, 20);
summary(vect)
```

